臺灣高等法院刑事裁定
110年度聲字第3913號
聲  請  人  臺灣高等檢察署檢察官
受  刑  人  黃德昇


                （現於法務部○○○○○○○○○○○執行）
上列聲請人因受刑人數罪併罰有二裁判以上，聲請定其應執行之
刑（聲請案號：臺灣高等檢察署110年度執聲字第1771號），本
院裁定如下：
    主  文
黃德昇犯如附表所示各罪所處之刑，應執行有期徒刑壹年貳月。
    理  由
一、聲請意旨略以：上列受刑人黃德昇因竊盜等數罪，先後經判
    決確定如附表，應依刑法第53條、第50條第1項但書、第2項
    、第51條第5款規定，定其應執行之刑，爰依刑事訴訟法第4
    77條第1項聲請裁定等語。
二、按裁判確定前犯數罪者，併合處罰之，但得易科罰金之罪與
    不得易科罰金之罪，不在此限；前項但書情形，受刑人請求
    檢察官聲請定應執行刑者，依第51條規定定之；數罪併罰，
    有二裁判以上，依第51條之規定，定其應執行之刑；數罪併
    罰，分別宣告其罪之刑，宣告多數有期徒刑者，於各刑中之
    最長期以上，各刑合併之刑期以下，定其刑期，但不得逾30
    年，刑法第50條第1項但書第1款、第2項、第53條及第51條
    第5款定有明文。準此，如受刑人所犯之數罪中有原得易科
    罰金之罪者，因與他罪合併定執行刑，於裁判前所犯數罪兼
    有得易科罰金之罪與不得易科罰金之罪混合之情形時，應繫
    乎受刑人之請求與否，而非不問被告之利益與意願，一律併
    合處罰之。次按數罪併罰中之一罪，雖得易科罰金，惟因與
    不得易科之他罪併合處罰結果而不得易科罰金時，原可易科
    部分所處之刑，自亦無庸為易科折算標準之記載，有司法院
    釋字第144號解釋意旨可參。又刑事訴訟法第370條第2項、
    第3項，已針對第二審上訴案件之定應執行之刑，明定有不
    利益變更禁止原則之適用；而分屬不同案件之數罪併罰有應
    更定執行刑之情形，倘數罪之刑，曾經定其執行刑，再與其
    他裁判宣告之刑定其執行刑時，在法理上亦應同受此原則之
    拘束。亦即，另定之執行刑，其裁量所定之刑期，不得較重
    於前定之執行刑加計後裁判宣告之刑之總和。而法院於裁量
    另定應執行之刑時，祇須在不逸脫上開範圍內為衡酌，而無
    全然喪失權衡意義或其裁量行使顯然有違比例原則之裁量權
    濫用之例外情形，並不悖於定應執行刑之恤刑目的者，即無
    違裁量權之內部界限（最高法院104年度台抗字第410號裁定
    意旨參照）。
三、經查，受刑人因竊盜等案件，經法院先後判處如附表所示之
    刑（其中附表編號1至3所示之罪，前經臺灣士林地方法院10
    9年度聲字第111號裁定應執行有期徒刑6月，如易科罰金以
    新臺幣1000元折算1日），均確定在案，且附表編號4所示之
    罪，其犯罪時間在附表編號1、2所示判決確定日前所犯，而
    本院為本件之最後事實審法院等情，有各刑事判決書、裁定
    書、本院被告前案紀錄表附卷可稽。參照前揭說明，檢察官
    以本院為犯罪事實最後裁判之法院，依受刑人之請求向本院
    聲請定其應執行之刑，有定刑聲請切結書在卷可佐，本院審
    核認聲請為正當，爰定其應執行之刑如主文所示。另受刑人
    所犯附表編號1、2、3所示原得易科罰金之罪，因與附表編
    號4所示不得易科罰金之罪合併處罰，揆諸上開解釋，原得
    易科罰金部分所處之刑，自毋庸為易科罰金折算標準之記載
    ，附此敘明。
四、末按數罪併罰之案件，其各罪判決均係宣告刑，並非執行刑
    ，縱令各案中一部分犯罪之宣告刑在形式上已經執行，仍應
    依法聲請犯罪事實最後判決之法院裁定，然後再依所裁定之
    執行刑，換發指揮書併合執行，其前已執行之有期徒刑部分
    ，僅應予扣除而不能認為已執行完畢（最高法院90年度台非
    字第340號、95年度台非字第320號判決意旨參照）。本件受
    刑人所犯如附表編號1至3所示之罪，雖已執行在案，然與附
    表編號4所示之罪既合於數罪併罰要件，依前揭說明，仍應
    就各罪所處之刑合併定應執行之刑，至附表編號1至3所示之
    罪已執行之有期徒刑，僅係就所定應執行刑執行時之折抵問
    題，併此敘明。
據上論斷，應依刑事訴訟法第477 條第1 項，刑法第50條第1 項
但書第1 款、第2 項、第53條、第51條第5 款，裁定如主文。
中　　華　　民　　國　　110 　年　　10　　月　　27　　日
                  刑事第二十二庭審判長法　官  王美玲
                                      法　官  陳銘壎
                                      法　官  汪怡君
以上正本證明與原本無異。
如不服本裁定，應於收受送達後五日內向本院提出抗告狀。
                                      書記官  高妤瑄
中　　華　　民　　國　　110 　年　　10　　月　　28　　日
附表：（臺灣新北地方檢察署，下稱新北地檢；臺灣士林地方檢
察署，下稱士林地檢）
編號  1 2 3 罪名  竊盜 竊盜 竊盜 宣告刑  有期徒刑3月，如易科罰金以新臺幣1000元折算1日。 有期徒刑3月，如易科罰金以新臺幣1000元折算1日。 有期徒刑3月，如易科罰金以新臺幣1000元折算1日。 犯罪日期  107年8月6日5時許 107年8月19日1時26分許 108年1月4日2時49分許 偵查機關 年度案號  新北地檢107年度偵字第33629、36480號 新北地檢107年度偵字第33629、36480號 士林地檢108年度偵字第2334號 最後 事實審 法院 臺灣新北地方法院 臺灣新北地方法院 臺灣士林地方法院  案號 108年度簡字第283號 108年度簡字第283號 108年度審簡上字第43號  判決日期 108年4月30日 108年4月30日 108年10月30日 確定 判決 法院 臺灣新北地方法院 臺灣新北地方法院 臺灣士林地方法院  案號 108年度簡字第283號 108年度簡字第283號 108年度審簡上字第43號  日期 108年8月16日 108年8月16日 108年10月30日 備註  新北地檢108年度執字第13415號 新北地檢108年度執字第13415號 士林地檢109年度執字第73號   編號1至3罪曾經臺灣士林地方法院109年度聲字第111號裁定應執行有期徒刑6月，如易科罰金以新臺幣1000元折算1日。（已執行在案）   
編號  4 （以下空白） 罪名  竊盜  宣告刑  有期徒刑10月  犯罪日期  106年8月5日  偵查機關 年度案號  新北地檢106年度偵字第34201號、107年度偵緝字第3640號  最後 事實審 法院 臺灣高等法院   案號 109年度上易字第849號   判決日期 109年7月15日  確定 判決 法院 最高法院   案號 110年度台上字第2338號   日期 110年3月24日  備註  新北地檢110年度執字第3810號